---
title: "Activité sur le fondements et les enjeux dans l'interprétation des outputs d'une méta-analyse"
author: |
  | **Mattia A. Fritz**
  | \small TECFA, Université de Genève
date: "`r format(Sys.time(), '%d/%m/%Y')`"
lang: fr
linestretch: 1.2
fontsize: 12pt
urlcolor: blue
output:
  pdf_document:
    toc: false
    toc_depth: 1
    number_sections: true
    latex_engine: xelatex
    extra_dependencies: ["flafter"]
    includes:
      in_header: "../settings/preamble.tex"
      before_body: "../settings/before-body.tex"
      #after_body: "doc-suffix.tex"
bibliography: ../bib/references.bib
csl: ../settings/apa.csl
abstract: "Cette activité propose"
---

```{r setup, include=FALSE}
library(here)
library(tibble)
library(metafor)
knitr::opts_chunk$set(
  echo = FALSE, 
  warning = FALSE,
  out.width = "100%",
  fig.align = "center",
  fig.height = 2.5
)
Sys.setlocale("LC_ALL", "French")
source(here::here("settings", "custom.R"))
source(here::here("activite-2/examples/functions.R"))
source(here::here("activite-2/examples/output1.R"))
source(here::here("activite-2/examples/output2.R"))
```

# Introduction

# Premier Output

Regardez l'output d'une méta-analyse simulée comportant `r nrow(data_1)` contributions et identifiez les éléments d'intérêt indiqués ci-dessous.

```{r output1, fig.cap="Forest plot d'une méta-analyse simulée"}
print_forest(analysis_1, com = TRUE, ran = FALSE)
```

1.  Quel type d'effet est calculé dans cette méta-analyse? Qu'est-ce que cela signifie?
2.  Quelle est la contribution avec la moyenne du groupe expérimentale la plus élevée?
3.  Quelle est la contribution avec la moyenne du groupe contrôle la plus basse?
4.  Quelle contribution a la différence moyenne standardisée la plus élevée?
5.  Est-ce que la contribution avec la différence moyenne standardisée la plus élevée est la même du point 2?
6.  Dans quelle contribution la différence moyenne standardisée présente le plus de variabilité?
7.  Quel est la taille de l'effet cumulé dans cette analyse?
8.  Que pouvez-vous conclure depuis la distribution des effets dans ce forest plot?
9.  Qu'est-ce qui vous indique l'intervalle de prédiction dans ce forest plot?

# Deuxième Output

Regardez l'output d'une autre méta-analyse simulée comportant `r nrow(data_2)` contributions et identifiez les éléments d'intérêt indiqués ci-dessous.

```{r output2, fig.cap="Forest plot d'une méta-analyse simulée"}
print_forest(analysis_2, com = FALSE, ran = TRUE, het = TRUE)
```

1.  Quel type d'effet est calculé dans cette méta-analyse? Qu'est-ce que cela signifie?
2.  Qu'est-ce que vous pouvez conclure depuis la distribution des effets des contributions? Qu'est-ce qui pourrait expliquer ce pattern?
3.  Quelle est la conséquence sur les intervalles de prédictions?
